【裁判字號】    99,訴,1911
【裁判日期】    990811
【裁判案由】    毒品危害防制條例
【裁判全文】
臺灣臺中地方法院刑事判決              99年度訴字第1911號
公  訴  人  臺灣臺中地方法院檢察署檢察官
被      告  甲○○
上列被告因違反毒品危害防制條例案件，經檢察官提起公訴（99
年度毒偵字第1565、1824號），被告於準備程序中就被訴事實為
有罪之陳述，受命法官於聽取當事人之意見後，由本院合議庭裁
定以簡式審判程序判決如下：
    主    文
甲○○施用第一級毒品，累犯，處有期徒刑玖月。又施用第二級
毒品，累犯，處有期徒刑柒月。又施用第一級毒品，累犯，處有
期徒刑捌月；扣案之第一級毒品海洛因參包（鑑驗用餘淨重合計
貳點壹柒伍公克）沒收銷燬之。又施用第二級毒品，累犯，處有
期徒刑陸月；扣案之第二級毒品甲基安非他命參包（鑑驗用餘淨
重合計伍點參肆柒陸公克）及沾有第二級毒品甲基安非他命殘渣
袋壹個，均沒收銷燬之；扣案之玻璃球吸食器壹個沒收。應執行
有期徒刑貳年壹月。扣案之第一級毒品海洛因參包（鑑驗用餘淨
重合計貳點壹柒伍公克）、第二級毒品甲基安非他命參包（鑑驗
用餘淨重合計伍點參肆柒陸公克）及沾有第二級毒品甲基安非他
命殘渣袋壹個，均沒收銷燬之；扣案之玻璃球吸食器壹個沒收。
    犯罪事實及理由
一、本案除檢察官起訴書犯罪事實欄一第15行起記載「99年4月
    8日上午11時20分許回溯96小時內之某時，在不詳處所，以
    不詳方式」更正為「99年4月7日晚間某時，在其位於臺中縣
    后里鄉○○村○○路56號住處，以將第一級毒品海洛因摻入
    香菸內吸食之方式」、第34行起記載「海洛因3小包（驗餘
    淨重合計2.175公克）、第二級毒品甲基安非他命1小包（以
    上共3小包甲基安非他命驗餘淨重合計5.3476公克）及殘渣
    袋1只」更正為「海洛因3包（淨重合計2點1791公克，鑑驗
    用餘淨重合計2點175公克）、第二級毒品甲基安非他命1包
    （以上共3包甲基安非他命淨重合計5點3492公克，鑑驗用餘
    淨重合計5點3476公克）及殘渣袋1個」等語，及證據部分增
    列行政院衛生署草屯療養院民國99年5月3日草療鑑字第0990
    400263號鑑定書、被告甲○○於本院審理時之自白外，其餘
    犯罪事實及證據均引用檢察官起訴書之記載（如附件）。
二、論罪科刑：
  (一)按海洛因、甲基安非他命各係毒品危害防制條例第二條第二
    項第一款、第二款所列之第一、二級毒品，不得非法施用。
    核被告所為，係犯毒品危害防制條例第10條第1項之施用第
    一級毒品罪及同法第10條第2項之施用第二級毒品罪。
  (二)被告各次持有第一、二級毒品之低度行為，分別為施用之高
    度行為所吸收，均不另論罪。
  (三)被告前揭施用第一、二級毒品之四次犯行間，犯意各別，行
    為互殊，應予分論併罰。
  (四)被告前因施用毒品案件，經臺灣高等法院臺中分院以96年度
    上訴字第1287號判處有期徒刑10月、1年4月後各經減刑為有
    期徒刑5月、8月確定。又因轉讓毒品案件，經本院以96年度
    訴字第1261號判處有期徒刑7月、7 月、6月15日、6月15日
    確定。上開案件再經合併為應執行有期徒刑2年7月確定，嗣
    入監服刑，於98年4月9日縮短刑期假釋出監，於同年8月14
    日假釋付保護管束期滿未經撤銷視為執行完畢乙節，有臺灣
    臺中地方法院檢察署刑案資料查註紀錄表、臺灣高等法院被
    告前案紀錄表附卷可稽，其受有期徒刑執行完畢後5年內故
    意再犯本案有期徒刑以上之四罪，均為累犯，各應依刑法第
    47條第1項之規定，加重其刑。
  (五)另按毒品危害防制條例第17條所稱「供出毒品來源，因而破
    獲者」，係指被告供出毒品來源之有關資料，諸如前手之姓
    名、年籍、住居所、或其他足資辨別之特徵等，使調查或偵
    查犯罪之公務員因而對之發動調查或偵查並破獲者而言。申
    言之，被告之「供出毒品來源」，與調查或偵查犯罪之公務
    員對之發動調查或偵查並進而破獲之間，論理上須具有先後
    且相當之因果關係，固非謂被告一有「自白」、「指認」毒
    品來源之人，而破獲在後，即得依上開規定予以減刑（最高
    法院98年度臺上字第6331號判決意旨參照）。查被告於99年
    4月21日零時50分為警搜索查獲後，就其本案99年4月20日施
    用第一、二級毒品各一次之犯行部分，其於警詢及偵查中檢
    察官訊問時雖有供述該毒品來源，即為與其同時為警搜索查
    獲之曾文愉（綽號「阿兄」）等情，固有被告之99年4月21
    日警詢筆錄及同日檢察官訊問筆錄在卷可按。然查，被告及
    曾文愉二人於99年4月21日為警搜索查獲前，即已先對曾文
    愉實施通訊監察，且經警向本院聲請搜索票聲請對曾文愉實
    施搜索獲准後，被告、曾文愉進而於前揭99年4月21日始同
    時為警搜索查獲，被告就曾文愉另案涉犯販賣毒品案件（臺
    灣臺中地方法院檢察署99年度偵字第9777號）偵查中有以證
    人身分清楚交代其與曾文愉毒品交易之情事乙節，此綜參卷
    附臺灣臺中地方法院檢察署99年7月19日中檢輝尊99毒偵
    1565字第102 026號覆本院函、該署99年8月4日中檢輝服99
    偵9777字第108 631號（即曾文愉涉犯販賣毒品案件之承辦
    檢察官）覆本院函及本院99年度聲搜字第1490號搜索票（受
    搜索人為曾文愉）各一件甚明。從而，曾文愉顯非因被告之
    供述，始經警或檢察官對曾文愉發動調查或偵查進而查獲曾
    文愉，堪以認定。依前開說明，被告於遭警查獲後配合偵查
    而向警及檢察官供述曾文愉販賣毒品之罪嫌，雖可供本院審
    酌其犯後態度之量刑參考，惟此部分尚難認被告已符合上開
    毒品危害防制條例第17條之減刑規定，附此敘明。
  (六)爰審酌被告前曾多次因違反毒品危害防制條例案件經法院判
    處罪刑確定之刑事犯罪紀錄，有臺灣臺中地方法院檢察署刑
    案資料查註紀錄表、臺灣高等法院被告前案紀錄表附卷可稽
    ，堪認被告素行不佳且屢有施用毒品之不良紀錄，被告仍不
    知悛悔警惕，未能從中記取教訓，深切體認毒品危害己身健
    康之鉅，屢蹈前愆，仍再次趁隙施用第一、二級毒品而為本
    案四次犯行，足見被告自制能力至為薄弱，實有令其接受相
    當期間監禁教化之必要，以促其及早矯正吸毒惡習，再兼衡
    酌被告施用毒品固戕害個人健康至鉅，然就他人權益之侵害
    仍屬有限，及其犯後於本院時審理時尚知醒悟、坦承犯行並
    就本案99年4月20日施用第一、二級毒品各一次之犯行部分
    有供承其毒品來源為曾文愉之犯罪後態度，暨其犯罪之動機
    、目的、手段等一切情狀，分別量處如主文所示之刑，並定
    其應執行刑，以示懲儆。
  (七)又扣案之第一級毒品海洛因3包（鑑驗用餘淨重合計2點17 5
    公克）、第二級毒品甲基安非他命3包（鑑驗用餘淨重合計5
    點3476公克）及沾有第二級毒品甲基安非他命殘渣袋1個，
    分別為毒品危害防制條例第2條第2項第1、2款所列之第一、
    二級毒品，均應依毒品危害防制條例第18條第1項前段之規
    定，宣告沒收銷燬之。至於扣案之海洛因、甲基安非他命鑑
    驗用罄部分，因已不復存在，自不為沒收之諭知。又扣案之
    玻璃球吸食器1個，係被告所有、供犯前揭99年4月20日之施
    用第二級毒品甲基安非他命所用之物，爰依刑法第38條第1
    項第2款規定，宣告沒收。
三、應適用之法條：依刑事訴訟法第273條之1第1項、第299條第
    1項前段、第310條之2、第454條第2項，毒品危害防制條例
    第10條第1項、第2項、第18條第1項前段，刑法第11條、第
    47條第1項、第51條第5款、第38條第1項第2款，判決如主文
    。
中    華    民    國    99    年    8     月    11    日
                刑事第十四庭    法  官  何世全
以上正本證明與原本無異。
如不服本判決，應於收受送達後10日內向本院提出上訴書狀（應
敘述具體理由並附繕本）。
上訴書如未敘述理由，應於上訴期間屆滿後20日內補提理由書於
本院。
                                書記官  陳建分
中    華    民    國    99    年    8     月    11    日
附錄論罪科刑法條：
毒品危害防制條例第十條
施用第一級毒品者，處六月以上五年以下有期徒刑。
施用第二級毒品者，處三年以下有期徒刑。

司法院資訊處製作；財團法人民間司法改革基金會備份。
